# 请教陈老师，餐饮企业外卖收入总额法还是净额确认收入

提问人：于连 时间：2019-03-06 16:49:12
餐饮企业与美团或饿了吗外卖平台签订协议（信息服务和送餐服务等），消费者在外卖平台下单并通过第三方支付将款项直接支付给外卖平台，外卖平台在送餐结束后的一定时间与餐饮企业结算。例如，消费者按平台上展示的价格 38 元和送餐费 5 元合计 43 元支付款项，外卖平台扣除 9 元（其中信息等服务费 4 元、送餐费 5 元）后的净额支付餐饮企业 34 元。餐饮企业应按什么金额计入营业收入： 43 元（消费者支付金额）、 39 元（只扣除信息服务费用 4 元）、 38 元（只扣除送餐费 5 元）、还是 34 元（扣除送餐费及信息服务费）。另外，如果平台不提供送餐服务，第三方与餐饮企业签订协议并提供送餐服务，这时外卖平台支付给餐饮企业承 39 元（扣除信息服务费用 4 元），餐饮企业再将 5 元支付给提供送餐服务的第三方，这种情况下，餐饮企业是否可以按 39 元计入营业收入？

回答人：chenyiwei
个人倾向于：由于在外卖 APP上明确标注了餐饮服务的提供者，且外卖平台每单收取的服务费和送餐费都是固定金额，因此很明显餐饮企业是向顾客提供餐饮服务的首要义务人，外卖平台只是为餐饮企业的外卖服务提供接单、代收款、运送等辅助服务。所以餐饮企业应按顾客在 APP 上支付的全款确认收入，APP的扣款作为销售费用处理。

提问人：于连 时间：2019-03-08 18:26:08
感谢陈老师！
补充问一下：如果外卖平台是按餐饮标价的一定比例收取服务费，餐饮企业是否还是按总额法确认收入？

回答人：chenyiwei
我理解仍然是。